【裁判字號】    98,交聲,4158
【裁判日期】    981116
【裁判案由】    聲明異議
【裁判全文】
臺灣臺中地方法院交通事件事裁定      98年度交聲字第4158號
原處分機關    交通部公路總局臺中區監理所
異 議 人即
受 處 分人    甲○○
上列受處分人因違反道路交通管理處罰條例案件，對於交通部公
路總局臺中區監理所民國98年3月13日所為之處分（中監違字第
裁60-BB0000000號裁決書），聲明異議，本院裁定如下：
    主    文
異議駁回。
    理    由
一、原處分機關係以：本件異議人即受處分人甲○○（下稱受處
    分人）於民國96年9月28日2時11分許，駕駛車牌號碼8372-J
    V號自用一般小客貨車，在高雄市○○○○○路口，因不遵
    守道路交通標線之指示，為高雄市政府警察局交通警察隊員
    警逕行舉發，並由原處分機關依道路交通管理處罰條例第60
    條第2項第3款之規定，逕行裁處受處分人罰鍰新臺幣（下同
    ）1800元，於法並無不合等語。
二、受處分人聲明異議意旨略以：受處分人未收到逕行舉發單或
    舉發違反道路交通管理事件通知單等，即收到違反道路交通
    管理事件裁決書，裁處逾期雙倍之罰款，不符公平、公正原
    則等語。
三、按受處分人不服道路交通管理處罰條例第8條所定主管機關
    所為之處罰，得於接到裁決書之翌日起20日內，向管轄地方
    法院聲明異議；聲明異議，應以司法狀紙，敘述異議之理由
    ，提出於原處分機關為之；又交通法庭認聲明異議不合法律
    上之程式或其異議權已經喪失者，應以裁定駁回之，但其不
    合法律上之程式可補正者，應先訂期命為補正，逾期不補正
    者，即予駁回，道路交通管理處罰條例第87條第1項、道路
    交通案件處理辦法第13條前段、第18條分別定有明文。而上
    開20日之期間乃法定不變期間，如遲誤該期間，法院自應以
    聲明異議不合法律上程式，且屬無從補正，裁定駁回之。復
    按處理違反道路交通管理事件，有關文書送達之程序，依行
    政程序法之規定。違反道路交通管理事件統一裁罰基準及處
    理細則第5條定有明文。按送達，於應受送達人之住居所、
    事務所或營業所為之。但在行政機關辦公處所或他處會晤應
    受送達人時，得於會晤處所為之；應受送達人有就業處所者
    ，亦得向該處所為送達；於應送達處所不獲會晤應受送達人
    時，得將文書付與有辨別事理能力之同居人、受雇人或應送
    達處所之接收郵件人員，行政程序法第72條第1項、第3項、
    第73條第1項亦分別定有明文。
四、經查：本件原處分機關以受處分人於民國96年9月28日2時11
    分許，駕駛車牌號碼8372-JV號自用一般小客貨車，在高雄
    市○○○○○路口，因不遵守道路交通標線之指示，為高雄
    市政府警察局交通警察隊員警逕行舉發等情，有高雄市政府
    警察局舉發違反道路交通管理事件通知單、交通部公路總局
    臺中區監理所裁決書各1份在卷可稽。而本件裁決書已由原
    處分機關於98年3月18日送達於受處分人之臺中市○○區○
    ○街17巷21號住所，並由同居人即其父親廖學鐘收受乙情，
    亦有交通部公路總局臺中區監理所送達證書1份及其上蓋有
    「廖學鐘」之印文可證。受處分人如對原處分機關上開裁決
    書不服，自應於收受該裁決書之翌日即98年3月19日起20日
    內提出異議，惟受處分人竟遲至98年10月14日始向原處分機
    關聲明異議，有聲明異議狀上所蓋之原處分機關總收文章在
    卷可憑，則受處分人聲明異議顯逾前開20日法定期限，且無
    從命其補正。從而本件異議為不合法律上之程式，揆諸首揭
    規定，應予駁回。就受處分人主張原處分機關不法裁罰部分
    ，因其聲明異議程序已不合法，本院自無從再行審酌。
五、據上論斷，應依道路交通管理處罰條例第87條第2項、道路
    交通案件處理辦法第18條，裁定如主文。
中    華    民    國    98    年    11    月    16    日
                      交通法庭  法  官  李慧瑜
上正本證明與原本無異。
如不服本裁定應於送達後五日內向本院提出抗告狀。
                                書記官  陳青瑜
中    華    民    國    98    年    11    月    16    日


司法院資訊處製作；財團法人民間司法改革基金會備份。
